# 关于母公司对孙公司商誉调整的问题

提问人：oyyc2018 时间：2022-08-26 13:11:39
B公司持有C公司100%的股权，含100%的商誉。然后A公司持有B公司60%的股权，是非同控取得的，想知道，A公司持有的这60%的股权，针对C公司的商誉如何考虑

回答人：chenyiwei
如果A合并B和B合并C不是一揽子交易，B合并C在前，A买入B时同时也包含了C，则需注意：A合并报表层面不考虑B合并层面原有的商誉，而是将购买日取得的B+C所有可辨认资产确定公允价值后，按收购A股权的成本减去B+C所有可辨认净资产的公允价值计算确定。也就是完全重新计算的，理论上A合并报表层面对B的商誉和B合并报表层面对C的商誉之间没有经济上的联系。